# 投资性房地产在合并报表中母子公司会计政策统一的问题

提问人：naomi89 时间：2018-01-26 14:28:37
请教各位同仁，集团有少部分子公司采用公允价值模式后续计量投资性房地产，而母公司一直采用成本模式计量投资性房地产，请问在编制合并报表时是否也需要将子公司的计量模式调整为成本模式，从而保持合并层面的会计政策一致？具体该如何进行合并调整呢？感谢！

回答人：chenyiwei
因为母公司采用成本模式核算，所以通常做法是将子公司的该项会计政策调整为与母公司一致，包括冲回子公司自身单独报表中确认的累计公允价值变动并补提折旧和摊销。